



Claudio Lemos Simosono

Endereço para acessar este CV: http://lattes.cnpq.br/3149511110058922

Última atualização do currículo em 03/03/2022

Resumo informado pelo autor

Natural de Passos, MG . onde morei ate terminar meus estudos colegiais. Familia tradicional de Passos, Graduado em Medicina -Universitat Rovira i Virgili, Tarragona , Espanha. Residencia Médica em Medicina Familiar e Comunidade em Barcelona (Barcelones Nord i Maresme) via MIR . Foi Médico Adjunto no Institut Catala de la Salut - CAP Gatassa. Medico de Familia pelo PMM da Prefeitura Municipal de Itajaí -SC- ESF 043, UBS Jardim Esperança (2013-2016) Desde setembro de 2016 Medico da Estrategia Saúde da Familia Zuleica Ramos Tassotti, na cidade de Divisa Nova- MG-, Preceptor dos alunos do Sexto Ano de Medicina pela UNIFENAS -Alfenas- MG.Diretor Clinico da Irmandade Santa Casa de Divisa Nova. Diploma revalidado pela Universidade Federal do Rio Grande do Sul (Revalida 2015). CRM MG 70.463. Titulo de Especialista em Medicina de Familia e Comunidade Novembro/17. RQE Nº 41370.

(Texto informado pelo autor)

Nome civil

Nome Claudio Lemos Simosono

Dados pessoais

Filiação Afonso Simosono e Mariangela Lemos Simosono

Nascimento 11/12/1975 - Passos/MG - Brasil Carteira de MG6522670 PC - MG - 20/12/2013

Identidade

CPF 032.716.356-92

Endereço Praça Presidente Vargas 19

residencial and residente vary centro - Divisa Nova 37142000, MG - Brasil Telefone: 35 35218586 Celular 35 997506339

Rodovia MG-179 Loteamento Trevo - Alfenas 37132440, MG - Brasil Telefone: 35 32993000 profissional

Endereco

eletrônico E-mail para contato : claudiosimosono@gmail.com

Endereco Universidade José do Rosário Vellano, Pró-reitoria acadêmica

Formação acadêmica/titulação

Especialização em Titulo de Especialista em Medicina de Familia e Comunidade. Sociedade Brasileira de Medicina de Familia e Comunidade, SBMFC, Porto Alegre, Brasil Título: Especialista em Medicina de Família e Conunidade

2013 - 2015 Especialização em Curso de Especialização Multiprofissional na Atenção Basica.
Universidade Federal de Santa Catarina, UFSC, Florianopolis, Brasil
Título: Abordagem no controle da pressão arterial: Participação ativa da população na modificação do estilo de vida
Orientador: Adriana Eich Kuhne

2009 - 2013 Especialização - Residência médica . Institut Catala de la Salut, ICS*, Barcelona, Espanha Título: Medicina Familiar e Comunidade

2001 - 2008

Graduação em MEDICINA. Universitat Rovira i Virgili, URV, Tarragona, Espanha Título: LICENCIADO EM MEDICINA, Ano de obtenção: 2008 Orientador: ROVIRA I VIRGILI

Formação complementar

2016 - 2016	Curso de curta duração em Vigilancia dos agravos nao transmissiveis. (Carga horária: 8h).	
	Prefeitura Municipal de Itaiaí SS Itaiai Brasil	

2015 - 2015 Curso de curta duração em Capacitação de Hepatites Virais. (Carga horária: 4h).

Prefeitura Municipal de Itajaí, SS, Itajai, Brasil

2015 - 2015 Curso de curta duração em Introdução ao Acolhimento e Classificação de Risco. (Carga horária: 26h). Governo do Estado de Santa Catarina, GOVERNO/SC, Florianopolis, Brasil

2013 - 2013 Curso de curta duração em Prescripcio activitat física a l'Atencio Primaria de Salut. (Carga horária: 2h). Generalitat de Catalunya, GENCAT, Barcelona, Espanha

2012 - 2012 Curso de curta duração em Programa de Actualizacion en Atencion Primaria 2012. (Carga horária: 4h). Educacion Medica Continuada en Vivo, LIVE MED, Espanha

2012 - 2012 Curso de curta duração em Actualizacio en Urgencies per a l'Atencio Primaria. (Carga horária: 20h).

Institut Catala de la Salut, ICS*, Barcelona, Espanha

2012 - 2012 Curso de curta duração em Recertificacio en SVBI i maneig del desfibril.lador semiautomatic. (Carga

Institut Catala de la Salut, ICS*, Barcelona, Espanha

2011 - 2011 Curso de curta duração em Atencio a la familia. (Carga horária: 8h). Institut Catala de la Salut, ICS*, Barcelona, Espanha

2011 - 2011 Curso de curta duração em Educacio per la Salut. (Carga horária: 4h) Institut Catala de la Salut, ICS*, Barcelona, Espanha

2011 - 2011 Curso de curta duração em L'Entrevista Clinica. (Carga horária: 20h)

	Institut Catala de la Salut, ICS*, Barcelona, Espanha
2011 - 2011	Curso de curta duração em Etica per residents de medicina de familia. (Carga horária: 4h). Institut Catala de la Salut, ICS*, Barcelona, Espanha
2010 - 2010	Curso de curta duração em Gestio de una consulta D'Atencio Primaria. (Carga horária: 8h). Institut Catala de la Salut, ICS*, Barcelona, Espanha
2010 - 2010	Curso de curta duração em Metodologia de la investigacio. (Carga horária: 16h). Institut Catala de la Salut, ICS*, Barcelona, Espanha
2007 - 2007	Curso de curta duração em II Curso tecnicas de comunicação en donacion y el trasplantes. (Carga horária: 12h). Servicio Andaluz de Salud, SAS, Espanha
2007 - 2007	Curso de curta duração em Proces de donacio i transplantament organs i teixits. (Carga horária: 30h). Hospital Vall D'Hebron, HVH*, Barcelona, Espanha
2004 - 2004	Curso de curta duração em III Simposium sobre actualizaciones en Hidrocefalia. (Carga horária: 12h). Institut Catala de la Salut, ICS*, Barcelona, Espanha
2003 - 2003	Extensão universitária em Prefessional exachange progamme. (Carga horária: 80h). International Federation of Medical Students Associations. IFMSA. Portugal

Atuação profissional

1. Universidade José do Rosário Vellano - UNIFENAS

Vínculo institucional

2016 - Atual Vínculo: Celetista, Enguadramento funcional: Medico, Carga horária: 40, Regime: Integral

2. Consultório Médico Dr Claudio Simosono - CM SIMOSONO

Vínculo institucional

2017 - Atual Vínculo: Celetista , Enquadramento funcional: Medico, Regime: Parcial

3. Prefeitura Municipal de Itajaí - SS

Vínculo institucional

2013 - 2016 Vínculo: PROGRAMA MAIS MEDICOS , Enquadramento funcional: MEDICO ESF , Carga horária: 40, Regime: Dedicação exclusiva

4. Irmandade Santa Casa de Divisa Nova - ISCDV

Vínculo institucional

2017 - Atual Vínculo: Contrato Pessoa Juridica , Enquadramento funcional: Diretor Clinico , Carga horária: 8, Regime: Parcial

Áreas de atuação

- 1. MEDICINA FAMILIAR E COMUNIDADE
- 2. Clínica Médica

Idiomas

Catalão Compreende Bem , Fala Razoavelmente , Escreve Razoavelmente , Lê Bem

Inglês Compreende Razoavelmente , Fala Pouco , Escreve Pouco , Lê Razoavelmente

Espanhol Compreende Bem , Fala Bem , Escreve Bem , Lê Bem

Prêmios e títulos

2013 Especialista em Medicina Familiar e Comunidade, MIR- Espanha. ICS

Producão

Produção bibliográfica

Artigos completos publicados em periódicos

- WESSLING, H.; SIMOSONO, C. L.; ESCOSA-BAGÉ, M.; DE LAS HERAS-ECHEVERRÍA, P. Continuous cerebral PtO2 measurements in awake patients as a diagnostic tool in suspected chronic adult hydrocephalus - a retrospective study of 10 cases. Acta Neurochirurgica.
- ideia Wessling, H.; Simosono, C. L.; Escosa-Bagé, M.; De Las Heras-Echeverría, P. Anton's syndrome due to a giant anterior fossa meningioma. The problem of routine use of advanced diagnostic imaging in psychiatric care. Acta Neurochirurgica. GCR, v.148, p.673 - 675, 2006.

Página gerada pelo sistema Currículo Lattes em 03/03/2022 às 13:51:02.